臺灣臺中地方法院刑事判決
111年度易字第1417號
公  訴  人  臺灣臺中地方檢察署檢察官
被      告  林士邦




上列被告因竊盜案件，經檢察官追加起訴（111年度偵字第27975
號），本院判決如下：
    主    文
本件公訴不受理。
    理    由
一、公訴意旨如附件之檢察官追加起訴書所載。
二、按於第一審辯論終結前，得就與本案相牽連之犯罪或本罪之
    誣告罪，追加起訴，刑事訴訟法第265 條第1 項定有明文。
    又起訴之程式違背規定者，應諭知不受理之判決，並得不經
    言詞辯論為之，同法第303 條第1 款、第307 條亦有明文。
    再按追加起訴，係就與已經起訴之案件、無單一性不可分關
    係之相牽連犯罪（指刑事訴訟法第7條所列案件），在原起
    訴案件第一審辯論終結前，藉原訴之便而加提獨立之新訴，
    俾與原起訴案件合併審判，以收訴訟經濟之效。故起訴之追
    加，須於第一審辯論終結前始得為之，此為追加起訴時間上
    之限制，不論以書面或言詞追加起訴，均無不同。違反上開
    之規定而追加起訴者，顯屬不合，其追加起訴之程序違背規
    定，應諭知不受理之判決（最高法院100年度台上字1738號
    、100年度台非字第107號、99年度台上字第8049號、97年度
    台上字第2925號判決意旨參照）。
三、經查，臺灣臺中地方檢察署檢察官以被告林士邦涉犯竊盜案
    件，與前該署檢察官以111年度偵字第41360號提起公訴，並
    繫屬於本院111年度訴字第635號被告等偽造文書等案件，為
    一人犯數罪之相牽連案件，依據刑事訴訟法第265條第1項規
    定向本院追加起訴，且於民國111年7月15日經本院受理以11
    1年度易字第1417號在案，有臺灣臺中地方檢察署111年7月1
    5日中檢永巨111偵27975字第1119077862號函文及其上本院
    收文戳章存卷可憑。惟查，本院111年度訴字第635號案件業
    於111年6月30日辯論終結（並定於111年7月28日宣判），此
    有本院111年度訴字第635號案件之111年6月30日簡式審判筆
    錄可按。是本件檢察官係於本院111年度訴字第635號案件第
    一審言詞辯論終結後，始追加起訴，揆諸前揭規定及說明，
    本件追加起訴之程序，於法即有未合，爰不經言詞辯論，逕
    為不受理判決之諭知。
據上論斷，應依刑事訴訟法第303條第1款、第307條，判決如主
文。
本案經檢察官張國強提起公訴。　　　　　　　　　　　
中　　華　　民　　國　　111 　年　　7 　　月　　21　　日
                  刑事第一庭    法　官　張德寬
以上正本證明與原本無異。                                如不服本判決應於收受判決後20日內向本院提出上訴書狀，並應敘述具體理由；其未敘述上訴理由者，應於上訴期間屆滿後20日內向本院補提理由書（均須按他造當事人之人數附繕本）「切勿逕送上級法院」。 
告訴人或被害人如不服判決，應備理由具狀向檢察官請求上訴，
上訴期間之計算，以檢察官收受判決正本之日起算。
中　　華　　民　　國　　111 　年　　7 　　月　　22　　日
                                書記官  廖鳳美
附件：
臺灣臺中地方檢察署檢察官追加起訴書
                                    111年度偵字第27975號
　　被　　告　林士邦　男　21歲（民國00年0月0日生）
　　　　　　　　　　　住○○市○○區○○街00巷00弄0號3樓
　　　　　　　　　　　居臺中市○○區○○路00巷0號
                      （現另案在法務部○○○○○○○執行中）
　　　　　　　　　　　國民身分證統一編號：Z000000000號
上列被告因竊盜案件，業經偵查終結，認與前經本署檢察官以11
0年度偵字第41360號案件提起公訴，現由臺灣臺中地方法院以11
1年度訴字第635號審理中之案件（迅股），為1人犯數罪之相牽
連案件，宜追加起訴，茲將犯罪事實及證據並所犯法條分敘如下
：
　　　　犯罪事實
一、林士邦於民國110年11月2日9時50分許，在楊明芳位在臺中
    市○○區○○路0000號之工作辦公室（為4樓層透天並可供人居
    住之建築物）前，見其內無人，認有機可乘，即意圖為自己
    不法之所有，基於侵入有人居住之建築物竊盜之犯意，進入
    上開辦公室內，徒手竊取楊明芳放在辦公桌上之iPhone 12 
    Pro Max手機1支（價值約新臺幣4萬元）後，隨即快步逃離
    現場。
二、案經楊明芳訴由臺中市政府警察局霧峰分局報告偵辦。
　　　　證據並所犯法條
一、認定犯罪事實所憑之證據：
（一）被告林士邦於警詢中之供述（否認犯行）。
（二）告訴人楊明芳於警詢中之證述。
（三）證人陳煒忠、林信強、李邵中、劉士豐於警詢中之證述（
      以上證人均為被告行竊前、後搭乘UBER、計程車等之租賃
      業者、司機等相關人員）。
（四）員警職務報告書、指認犯罪嫌疑人紀錄表、汽車出租單及
      客戶資料卡、Uber乘客資料、門號0000-000000電話使用
      者資料查詢單（被告申辦並用以註冊Uber之電話）、水悅
      汽車旅館旅客資料卡、現場監視器影像檔案及擷圖、檢察
      官勘驗筆錄。
（五）綜上，足認本案事證明確，被告罪嫌已堪認定。
二、被告所辯不採之理由：被告辯稱其於案發時只有經過告訴人
    之辦公室外，沒有進去偷云云。惟查：被告於案發時，從告
    訴人之辦公室對面馬路步行往告訴人之工作辦公室走近，先
    在門外徘徊、逗留並向辦公室內觀察後（應係確認其內有無
    人在），隨即走進辦公室內。而被告進入告訴人辦公室前，
    雙手均放在外面，並無插在外套口袋內。約過45秒後，被告
    從告訴人辦公室內以小跑步方式跑出，且雙手放在外套口袋
    中，口袋外觀略有突起狀，可認其內應裝有告訴人遭竊之手
    機。隨後被告即逃離現場等情，有監視器錄影檔案及檢察官
    勘驗筆錄附卷可稽。據上，被告上開所辯顯與案發時錄影所
    得結果不符，顯係卸責杜撰之詞，不足採信。
三、核被告所為，涉犯刑法第321條第1項第1款之侵入有人居住
    之建築物竊盜罪嫌。
四、依刑事訴訟法第265條第1項追加起訴。
　　此　致
臺灣臺中地方法院
中　　華　　民　　國　 111　　年　　7 　　月　　2 　　日
　　　　　　　　　　　　　　　檢　察　官　張國強
本件正本證明與原本無異
中　　華　　民　　國　 111　　年　　7 　　月　　13　　日
                              書  記　官  林美慧